【裁判字號】    99,上訴,1464
【裁判日期】    990615
【裁判案由】    毒品危害防制條例
【裁判全文】
臺灣高等法院刑事判決                99年度上訴字第1464號
上  訴  人  臺灣宜蘭地方法院檢察署檢察官
被      告  甲○○
選任辯護人  吳振東律師（扶助律師）
上列上訴人因被告違反毒品危害防制條例案件，不服臺灣宜蘭地
方法院98年度訴字第180號，中華民國99年3月2日第一審判決（
起訴案號：臺灣宜蘭地方法院檢察署97年度偵緝字第243號），
提起上訴，本院判決如下：
    主  文
原判決撤銷。
甲○○持有第一級毒品，累犯，處有期徒刑壹年陸月，扣案之第
一級毒品海洛因拾捌包、裝有第一級毒品海洛因之玻璃吸管壹支
（毛重陸點陸捌公克，淨重伍點公克，純質淨重壹點肆玖公
克）及其包裝紙拾捌紙、玻璃吸管壹支均沒收銷燬之。
    事  實
一、甲○○前有多次施用毒品前科，最後一次於95年間因施用毒
    品，經臺灣宜蘭地方法院判處有期徒刑9 月，減為有期徒刑
    4月又15日，甫於96年7月16日執行完畢（嗣於97年間又因毒
    品危害防制條例案件，經判決及定執行刑為有期徒刑1年8月
    ，執行完畢日期為99年12月5 日），仍不思悔改，於不詳時
    、地，向不詳姓名之人取得第一級毒品海洛因18包、裝有第
    一級毒品海洛因之玻璃吸管乙支（毛重6.68公克，淨重5.33
    公克，純質淨重1.49公克），而持有之，嗣於98年1月8日下
    午1時10分許，在被告位於宜蘭縣羅東鎮○○路269之9號6樓
    租屋處瓦斯爐下方，為警查獲上開第一級毒品海洛因。
二、案經宜蘭縣政府警察局羅東分局移送宜蘭地方法院檢察署檢
    察官偵查起訴。
    理  由
壹、程序方面
一、按被告以外之人於審判外之言詞或書面陳述，除法律有規定
    者外，不得作為證據，刑事訴訟法第159條第1項定有明文。
    本件關於證人林東樺、余浚愷、陳國寬、賴俊宏於警詢中之
    指述，均係被告以外之人於審判外之言詞陳述，為傳聞證據
    ，且被告之辯護人就上開供述之證據能力於原審準備及審理
    程序中均提出爭執，應認無證據能力，不得採為認定被告有
    罪之證據。又刑事訴訟法第159條之2雖規定：「被告以外之
    人於檢察事務官、司法警察官或司法警察調查中所為之陳述
    ，與審判中不符時，其先前之陳述具有較可信之特別情況，
    且為證明犯罪事實存否所必要者，得為證據」。惟前揭所謂
    「具有較可信之特別情況」（即學理上所稱之「特信性」）
    ，係指其陳述係在特別可信為真實之情況下所為者而言。例
    如被告以外之人出於自然之發言、臨終前之陳述，或違反自
    己利益之陳述等特別情形均屬之。蓋被告以外之人在類此特
    別情況下所為之陳述，就通常而言，其虛偽之可能性偏低，
    可信之程度較高，若該項陳述為證明犯罪事實存否所必要，
    依上規定，自得構成傳聞法則之例外，而承認其證據能力。
    上開規定所指「具有較可信之特別情況」，係屬傳聞證據例
    外取得證據能力之特別要件，與一般供述證據必須具備任意
    性之證據能力要件有別，二者不可混為一談。故被告以外之
    人於檢察事務官、司法警察官或司法警察調查中所為與審判
    中不符之陳述，縱係出於自由意思，然仍必須具備「具有較
    為可信之特別情況」及「證明犯罪事實存否所必要」之要件
    ，始能採為證據。不能僅以被告以外之人在檢察事務官、司
    法警察官或司法警察調查中所為與審判中不符之陳述係出於
    其自由意思，即謂具有特別可信之情況，而採為犯罪之證據
    （最高法院94年度台上字第5490號、98年度台上字第918 號
    判決意旨參照）。而證人余浚愷、陳國寬、賴俊宏於原審審
    理時所言雖與渠等警詢中所言不符，且經檢察官傳喚當時製
    作筆錄之員警即證人林顯駿、陳照勇、林耀邦、張志平到庭
    就製作筆錄過程陳述甚詳，且經原審於98年11月19日審理時
    當庭勘驗證人陳國寬於警詢時之錄影光碟，顯示證人陳國寬
    於警詢接受訊問時係以一問一答方式進行，且態度自然、回
    答流暢等情明確，惟依前所述，縱使能擔保證人余浚愷、陳
    國寬、賴俊宏於警詢時陳述之任意性，然檢察官就上開證人
    警詢中之陳述是否具有較為可信之特別情況並未舉證說明，
    自無從認證人余浚愷、陳國寬、賴俊宏警詢中所言具有證據
    能力。再者，刑事訴訟法第159條之3第3 款固規定：「被告
    以外之人於審判中下列情形之一，其於檢察事務官、司法警
    察官或司法警察調查中所為之陳述，經證明具有可信之特別
    情況，且為證明犯罪事實之存否所必要者，得為證據：三、
    滯留國外或所在不明而無法傳喚或傳喚不到者。」。惟前揭
    「滯留國外或所在不明『而』無法傳喚或傳喚不到者」，所
    謂「傳喚不到」，應指「滯留國外或所在不明而傳喚不到」
    而言，亦即以「滯留國外或所在不明」為前提，倘無滯留國
    外或所在不明之情形，僅係單純傳喚不到即經合法傳喚而未
    到場者，自無該條款之適用（最高法院93年度台上字第5351
    號、97年度台上字第1374號判決意旨參照）。查證人林東樺
    雖經原審先後於98年12月17日、99年2月4日傳喚未到，惟稽
    之卷附證人林東樺之送達證書2 份，原審傳票均已由林東樺
    之母以同居人地位收受，故證人林東樺應僅係單純傳喚不到
    ，而無滯留國外或所在不明之情況，應不符合前揭法文要件
    ，況檢察官就證人林東樺警詢中之陳述是否具有較為可信之
    特別情況亦未舉證說明，自難認證人林東樺警詢中所言具有
    證據能力。是以，檢察官依前揭法文規定主張證人林東樺、
    余浚愷、陳國寬、賴俊宏於警詢時之陳述具有證據能力等語
    ，洵不足採。
二、次按當事人、代理人或辯護人於法院調查證據時，知有第15
    9條第1項不得為證據之情形，而未於言詞辯論終結前聲明異
    議者，視為有前項之同意；刑事訴訟法第159條之5定有明文
    。本案檢察官、被告及其辯護人對於本判決下列所引用之各
    項證據之證據能力，於本院準備程式時表示無意見（本院卷
    第52頁背面）而不予爭執，且迄至言詞辯論終結前亦未再聲
    明異議，本院審酌上開證據資料製作時之情況，尚無違法不
    當及證明力明顯過低之瑕疵之情形，爰依刑事訴訟法第 159
    條之5規定，認均具有證據能力。
三、查本案檢察官於起訴書載明：「嗣為警於98年1月8 日下午1
    時10分許，在上開甲○○（即被告）租屋處之瓦斯爐下方查
    獲扣得海洛因18包（毛重11公克）、裝有海洛因之玻璃管乙
    支（毛重2.7公克）、安非他命吸食器1組、葡萄糖1 包、塑
    膠分裝袋3包（共300只）、電子磅秤1 台等物」，顯然於犯
    罪事實欄已敘明被告持有上開第一級毒品海洛因，本院自得
    就被告持有第一級毒品之犯行予以審理。
貳、實體方面
一、訊據被告並不否認持有上開第一級毒品之事實，惟辯以上開
    毒品係用來施用云云；被告選任辯護人則以：被告施用第一
    級毒品部分已被判刑，現正在執行中，該確定判決效力應及
    於持有部分之犯行云云置辯，惟查被告對於上開持有第一級
    毒品海洛因之犯行，迭於警詢、偵查、原審及本院審理中坦
    承不諱，並有上開扣案之第一級毒品海洛因在卷可稽。又上
    開之毒品，經送法務部調查局鑑驗，結果送驗粉末檢品18包
    及內裝粉末之封口玻璃管1 支均含第一級毒品海洛因成分，
    合計淨重5.33公克，空包裝總重6.68公克，純度17.94％ ，
    純質淨重1.49公克，此有該局濫用藥物實驗室鑑定書在卷（
    臺灣宜蘭地方法院檢察署97年度偵緝字第243 號卷第22頁）
    可考，被告持有上開第一級毒品海洛因甚為明確。又被告現
    在正在執行之違反毒品危害防制條例案件，有二，一為其於
    97年6月14日下午5時20分許往前回溯24小時內之某時，施用
    第一級毒品海洛因，經原法院於97年11月25日以97年度訴字
    第398號判處有期徒刑11月；另一為其於97年9月17日某時施
    用第一級毒品海洛因，經原法院於98年4 月29日以98年度訴
    字第35號判處有期徒刑1年，嗣定其應執行刑為有期徒刑1年
    8 月，此有上開刑事判決在卷可考，而被告持有本件第一級
    毒品海洛因之時間為98年1月8日下午1 時10分許，顯見被告
    持有上開毒品並非前揭二次施用毒品之當然結果，即無實質
    上乙罪之關係，此部分持有之行為，與前揭二次施用毒品行
    為間，核屬數罪，自非前揭施用毒品確定判決效力所及，被
    告以其持有犯行，為前揭確定判決效力所及，即有誤會。要
    之，被告所辯，無非事後圖卸飾詞，委不足取，本案被告犯
    罪事證明確，應予依法論科。
二、核被告所為，應成立毒品危害防制條例第11條第1 項之罪，
    檢察官認係犯同條例第4條第1項之販賣第一級毒品之罪，起
    訴法條，尚有未洽，因二罪之間，基本事實相同，爰變更起
    訴法條。被告有如事實欄所載前科及執行完畢情形，此有臺
    灣高等法院被告前案紀錄表在卷可考，其於5 年內再犯有期
    徒刑以上刑之本罪，為累犯，應加重其刑至二分之一。
三、原審未仔細勾稽，僅認定被告不成立同條例第4條第1項之罪
    ，對於被告所犯同條例第11條第1 項之持有第一級毒品罪部
    分，恝置不論，即有未洽，檢察官上訴意旨，認被告仍應成
    立同條例第4條第1項之罪，雖非有理由，理由詳後敘，惟原
    判決既有可議，自屬無可維持，應由本院予以撤銷改判，爰
    審酌被告有多次前科，素行不佳，被告犯罪之目的、方法、
    手段、結果，所生危害、犯後態度暨其他一切情狀，量處有
    期徒刑1年6月。扣案上開毒品海洛因18包及裝入上開玻璃管
    之毒品海洛因乙支（毛重6.68公克，淨重5.33公克，純質淨
    重1.49公克），依法宣告沒收銷燬，而其包裝袋18包，玻璃
    管乙支上有毒品海洛因殘留，無法完全析離，爰併依毒品危
    害防制條例第18條第1 項前段併宣告沒收銷燬。至其餘安非
    他命吸食器1組、葡萄糖1包、塑膠袋3包（共300只）、電子
    磅秤1 台，因非屬違禁物，又非被告供犯罪所用之物，爰不
    予宣告沒收。
四、不另為無罪之諭知部分
    按犯罪事實應依證據認定之，無證據不得認定犯罪事實；又
    不能證明被告犯罪者，法院應諭知無罪之判決，刑事訴訟法
    第154條第2項、第301條第1項分別定有明文。次按認定不利
    於被告之事實，須依積極證據，茍積極證據不足為不利於被
    告事實之認定時，即應為有利於被告之認定，更不必任何有
    利之證據；又刑事訴訟法上所謂認定犯罪事實之積極證據，
    係指適合於被告犯罪事實認定之積極證據而言，雖不以直接
    證據為限，間接證據亦包括在內，然而無論直接或間接證據
    ，其為訴訟上之證明，須於通常一般之人均不致有所懷疑，
    而得確信其為真實之程度者，始得據為有罪之認定，倘其證
    明尚未達到此一程度，而有合理之懷疑存在而無從使事實審
    法院得有罪之確信時，即應由法院為諭知被告無罪之判決（
    最高法院40年台上字第86號、30年上字第816 號、29年上字
    第3105號、76年台上字第4986號判例意旨參照）。再按，施
    用毒品者，其所稱來源為某人之供述，須補強證據以擔保其
    供述之真實性，良以施用毒品者其供述之憑信性本不及於一
    般人，況施用毒品者其供出來源，因而破獲者，法律復規定
    得減輕其刑，其有為偵查機關誘導、或為邀輕典而為不實之
    陳述之可能，其供述之真實性自有合理之懷疑，是施用毒品
    者關於其向某人購買毒品或毒品受讓自某人之供述，必須補
    強證據佐證，以擔保其供述之真實性，俾貫徹刑事訴訟無罪
    推定及嚴格證明之基本原則。而茲所謂補強證據，指其他有
    關證明施用毒品者之關於毒品交易或來源之供述真實性之相
    關證據而言，必須與施用毒品者關於毒品提供者之供述，具
    有相當程度之關連性，而足使一般人對施用毒品者關於毒品
    交易或來源之供述，並無合理之懷疑存在，而得確信其為真
    實，始足當之（最高法院94年度台上字第2033號裁判要旨可
    為參照）。經查：
  1.證人林東樺雖於檢察官偵訊時證稱：於96年年底那幾個月，
    伊有向被告買過幾次海洛因，不記得次數，大部分都買1 千
    元，比較有錢時會買5 千元，海洛因係用小塑膠的太空袋裝
    ，1千元大概0.1公克左右，交易地點大部分都是在被告住的
    紐約大樓電梯口，有時則約在別的地方，伊聯絡被告有時用
    公共電話、有時用行動電話打給被告，打電話給被告就是買
    毒品等語在卷（臺灣宜蘭地方法院檢察署97年度偵字第1336
    號偵查卷第11、12頁）。然稽之證人前揭所述，關於被告販
    賣海洛因確切之時間、次數、每次交易金額及數量均甚為籠
    統，已難遽採。且公訴人提出證人林東樺於96年12月15日11
    時42分許、同日18時許以門號0000000000號手機撥打被告使
    用門號0000000000號手機聯絡之通聯記錄以為補強證據，雖
    被告自承確係其與證人林東樺之通聯紀錄，惟該通聯記錄僅
    得證明被告與林東樺確有於該時間電話聯繫一情，與被告林
    東樺指稱被告有販賣海洛因之供述間並無相當程度之關連性
    ，揆諸前開說明，上開通聯記錄自不得資為證人林東樺指證
    被告有販賣海洛因予林東樺之補強證據。是公訴意旨所指被
    告販賣海洛因予林東樺之犯行，除證人林東樺上開單一指證
    外，別無其他證據足以佐認證人林東樺之陳述如何與事實相
    符，尚有合理懷疑之存在，無從形成被告有罪之確信。公訴
    人僅憑證人林東樺之片面指證，遽認被告有販賣海洛因予證
    人林東樺之情事，其舉證尚有未足，無從認定為真實。
  2.證人余浚愷於偵查時經檢察官傳喚未到庭，而其於原審審理
    時則證稱被告並未販賣海洛因予伊等語在卷。至公訴人雖提
    出證人余浚愷於96年12月15日23時許以門號0000000000號手
    機撥打被告使用門號0000000000號手機聯絡之通聯記錄，惟
    該通聯記錄亦僅得證明被告與余浚愷於該時間有電話聯繫一
    情，無從據此認定被告有販賣海洛因予余浚愷之事實。
  3.證人陳國寬於檢察官訊問及原審審理時均證稱被告並未販賣
    海洛因予伊等語在卷。至公訴人雖提出證人陳國寬於96年12
    月19日22時38分許以門號0000000000號手機撥打被告使用門
    號0000000000號手機聯絡之通訊監察譯文，惟稽之該通訊監
    察譯文內容，並無提及陳國寬曾向被告購買海洛因之時間、
    數量、金額、地點等事項，且亦無證據證明證人陳國寬確曾
    自被告處購得海洛因之事實，實難據此認定被告有販賣海洛
    因予陳國寬之事實。
  4.證人賴俊宏於檢察官偵訊時及原審審理時均證稱被告並未販
    賣海洛因予伊等語在卷。至公訴人雖提出證人賴俊宏於96年
    12月22日7 時50分許以門號0000000000號手機與被告使用門
    號0000000000號手機聯絡之通訊監察譯文，惟稽之該通訊監
    察譯文內容，被告與證人賴俊宏並無任何買賣海洛因相關之
    對話，即無證據證明被告有販賣海洛因予賴俊宏之事實。
  5.至扣案之海洛因18包、裝有海洛因之玻璃管1支、葡萄糖1包
    、塑膠分裝袋3包（共300只）、電子磅秤1 台，被告辯稱：
    海洛因係供自身施用，葡萄糖係用來稀釋海洛因所用，分裝
    袋是用來分裝海洛因供自身施用，電子磅秤則是自己每次施
    用毒品時秤重等語，核與常情無悖，而該等物品存在會揭露
    被告持有海洛因之違法行為，被告將之藏放於隱密處所，合
    乎情理，尚難以此認定被告有何販賣行為；又無證據證明扣
    案之海洛因等物與證人林東樺指述被告出售之海洛因有何關
    聯性，即無從補強證人林東樺前揭指述，自無從據此扣案證
    物認定被告有何販賣海洛因之犯行。至扣案之安非他命吸食
    器1 支，更與本件無關甚明。是以，依前揭扣案物品、查獲
    現場照片，尚不足以認定被告有販賣海洛因之事實。
  6.檢察官上訴意旨略以：「一、就被告被訴販賣海洛因予林東
    樺部分：（一）證人林東樺經原審傳喚二次均未到庭後，原
    審並未再對之拘提，故在無執行拘提結果之情形下，即逕行
    認定林東樺並無所在不明之情形，而排除證人警詢供述之證
    據能力，似嫌速斷。（二）況證人林東樺於偵查中已證稱有
    向被告購買海洛因，並稱其曾以00000000000 號行動電話與
    被告使用之00000000000 號行動電話聯絡購買海洛因等語；
    且證人林東樺於偵查之供述內容亦與其警詢供述相符，通聯
    紀錄亦可佐證證人林東樺確有與被告以行動電話聯絡；再者
    查獲被告當時，亦有扣得海洛因18包、塑膠分裝袋3 包（共
    300只）及電子磅秤1台等物，則本件應可認為證人林東樺所
    稱有向被告購買海洛因等語並非虛構誣陷之詞，然原審竟認
    並無證據證明被告有販賣海洛因予林東樺之情事，似有未當
    。二、就被告被訴販賣海洛因予余浚愷部分：（一）證人余
    浚愷審理中所言雖與其警詢所為之陳述不符，然證人即當時
    詢問及製作筆錄之偵查佐林顯駿已就製作筆錄過程陳述甚詳
    ，則證人余浚愷於警詢之陳述應具有任意性，且余浚愷於警
    詢陳述當時於案發時間較近，受到外界之干擾較少，故該陳
    述應較接近於真實，然原審竟未審酌，即驟然排除余浚愷警
    詢供述之證據能力，亦有未洽。（二）再者，證人余浚愷於
    警詢中已稱其有使用0000000000號行動電話與被告所使用之
    0000000000號行動電話聯繫以購買毒品等語，而此部分亦有
    通聯紀錄可憑；況查獲被告當時，復有扣得海洛因18包、塑
    膠分裝袋3 包（共300只）及電子磅秤1台等物，應可認為證
    人余浚愷所稱有向被告購買海洛因等語非虛，然原審竟將上
    開證據予以排除，並認並無證據證明被告有販賣海洛因予余
    浚愷之情事，似有未當。三、就被告被訴販賣海洛因予陳國
    寬部分：（一）證人陳國寬審理中所言雖與其警詢所為之陳
    述不符，且證人陳國寬於審理中亦否認其警詢供述之任意性
    ；然經傳訊對陳國寬製作警詢筆錄之詢問人林顯駿及記錄人
    陳照勇行交互詰問，並勘驗陳國寬接受警方詢問時之光碟結
    果，均無發現有任何證人陳國寬於審理中所指之不當或有違
    其任意性之情事，顯見證人陳國寬於審理中之供述顯有不實
    。且審酌陳國寬於警詢陳述當時距離於案發時間較近，受到
    外界之干擾較少，故其警詢陳述應較接近於真實，然原審竟
    未慮及上情，仍排除陳國寬警詢供述之證據能力，自有未洽
    。（二）再者，於審理中就證人陳國寬否認其警詢供述任意
    性一事，而對證人林顯駿行交互詰問時，於檢察官對證人提
    出「在詢問陳國寬之前及詢問時，警方有無對陳國寬表示，
    要他承認，因為有很多人承認不差他壹個？」之問題後，被
    告之辯護人雖以「基於證人為製作筆錄的警員，這個問題會
    涉及證人是否會自證己罪，故認為檢察官不能問這個問題」
    為理由，而對檢察官之問題提出異議，然辯護人所主張之異
    議理由，並未在刑事訴訟法第166條之7第2 項所列舉之情形
    之列，原審本應認為辯護人之異議無理由而予以駁回，然原
    審審判長竟未駁回辯護人之異議，反請檢察官改問其他問題
    ，此無異於係在法律規定之外，另行創設不得詰問之情形，
    其裁定顯有不當。（三）另陳國寬於警詢中已供稱其有使用
    0000000000號行動電話與被告使用之0000000000號行動電話
    聯繫購買海洛因之事，並有監聽譯文可佐；再者查獲被告當
    時，亦有扣得海洛因18包、塑膠分裝袋3包（共300只）及電
    子磅秤1 台等物，本件應可認為證人陳國寬警詢中所稱有向
    被告購買海洛因等語非虛，然原審仍認並無證據證明被告有
    販賣海洛因予陳國寬之情事，自有未洽。四、就被告被訴販
    賣海洛因予賴俊宏部分：（一）證人賴俊宏審理中所言雖與
    其警詢所為之陳述不符，然證人即當時詢問及製作筆錄之員
    警林耀邦及張志平已就製作筆錄過程陳述甚詳，則證人賴俊
    宏於警詢之陳述應具有任意性；再者證人賴俊宏於警詢陳述
    當時於案發時間較近，受到外界之干擾較少，故該陳述應較
    接近於真實，然原審竟未審酌，而驟然排除賴俊宏警詢供述
    之證據能力，亦有未洽。（二）另賴俊宏於警詢中已供稱其
    有使用0000000000號行動電話與被告使用之0000000000號行
    動電話聯繫購買海洛因之事，並有監聽譯文可佐；再者查獲
    被告當時，亦有扣得海洛因18包、塑膠分裝袋3包（共300只
    ）及電子磅秤1 台等物，應可認為證人賴俊宏警詢中所稱有
    向被告購買海洛因等語非虛，然原審仍認並無證據證明被告
    有販賣海洛因予賴俊宏之情事，自有未當」云云，惟查：證
    人林東樺於警詢證以：「我向甲○○購買毒品次數約5 次左
    右，每次購買海洛因1小包1千元，交易地點皆在其住處紐約
    市大樓下……」（警卷第32頁），核與其於至偵查中證述情
    節不符，而其於偵查中既經具結，且經檢察官合法訊問，已
    擔保其陳述之真實性，自以偵查中較為可信，並具證據能力
    ，至原審有無拘提證人林東樺到庭，均無礙於其警詢之陳述
    無證據能力之認定。再者證人林東樺與被告各以前揭電話通
    話，被告於96年12月15日1時42分45秒、同日18時27分15 秒
    、同日18時29分22秒、同日18時36分15秒與證人林東樺有通
    電話，此有通聯調閱查詢單為證據。次查證人余浚愷固於警
    詢證明被告有販賣情事，惟警詢中未經具結，亦未經當事人
    交互詰問，自難遽認其有證據能力，又其於原審審理時已到
    庭證述，並經交互詰問，被告及選任辯護人又否認該證人警
    詢陳述有證據能力，即無刑事訴訟法第159條之3 、第159條
    之5 傳聞法則例外有證據能力之適用，證人余浚愷警詢陳述
    不具證據能力，自不待言。又證人余浚愷與被告之通話紀錄
    ，被告方於96年12月15日23時5分47秒、同日23時8分50秒、
    同日54分整與證人余浚愷通電話，惟亦無通話內容紀錄，亦
    不足為被告不利之論據。再查證人陳國寬於警詢陳述未經具
    結及交互詰問，被告及其選任辯護人又不同意證人陳國寬警
    詢之陳述有證據能力，檢察官復未能證明證人陳國寬警詢之
    陳述有較可信之特別情況，縱證人陳國寬警詢之陳述係具任
    意性，尚難遽認其有證據能力。又被告與證人陳國寬以上開
    電話通話，其監聽譯文內容為：
    監察文號：96年宜檢明忠聲監字第263號
    通話時間：96/12/19/22:38:59
    監聽電話：A:0000000000（甲○○）←B:0000000000（銀墩
              即證人陳國寬）
    通聯內容摘要：
      B：喂！還在睡喔！
      A：你誰？
      B：銀墩啦！
      A：怎樣！
      B：昨天講的那個啊？想說跟你拿一點，差不多41這樣拿
         一些。
      A：那天拿的那個母頭呢？
      B：那母頭這兩天就給你了啦。
      A：這樣不行啦。
      B：我就先去跟人家湊錢。
      A：唉！電話中不要講這個啦。
    觀其對話內容，並未涉及買賣毒品之價格或數量，殊難執為
    被告販賣毒品之論據。又查證人賴俊宏警詢之陳述無證據能
    力，其理由與證人陳國寬同，茲不贅述。至其與被告之通話
    紀錄，依監聽譯文所示：
    監察文號：96年宜檢明忠聲監字第263號
    通話時間：96/12/22/07:50:55
    監聽電話：A:0000000000（甲○○）←B:0000000000（阿宏
              ）
    通聯內容摘要：
      B：喂！阿兄！你在哪？
      A：你誰？
      B：我阿宏！
      A：怎樣？一樣在這裡啊！
      B：大樓那嗎？
      A：對啦！
      B：不然我等一下到了打給你。
      A：好啦，我在後門這啦。
      B：什麼？
      A：停車這啦！
      B：停車！
      A：地下停車這啦，你聽不懂，好像白痴。
      B：喔喔。
    通話時間：96/12/22/08:03:38
    監聽電話：A:0000000000（甲○○）←B:0000000000（阿宏
              ）
    通聯內容摘要：
      B：喂！阿兄！我到了！
      A：好啦好啦！
    內容中並無買賣毒品之暗語，亦未提及買賣毒品之數量、價
    格，自不足以為被告販賣毒品之論據。
    末查扣案之毒品海洛因18包，塑膠分裝袋3包（共300只）及
    電子磅秤乙台等物，並不足證明被告確供販賣毒品海洛因之
    用，理由已見前述，在乏證據足證上開扣案物確係被告供販
    賣毒品之用，尚難以此推論被告有販賣第一級毒品海洛因之
    犯行。此外，原審對證人陳國寶行交互詰問時，縱對當時異
    議問題裁定不當，因無礙於證人警詢證據能力有無之認定，
    尚不足以動搖本判決認事用法之基礎，自難執為不利被告之
    論據。要之，檢察官上訴意旨，尚非有據，自不足取，依前
    揭說明，本案被告販賣第一級毒品海洛因之犯行，既屬不能
    證明，而此部分犯行與前揭論罪科刑部分，又有實質上乙罪
    之關係，爰不另為無罪之諭知。
據上論斷，應依刑事訴訟法第369條第1項前段、第364條、第300
條、第299條第1項前段，毒品危害防制條例第11條第1 項、第18
條第1項，刑法第11條、第47條第1項，判決如主文。
本案經檢察官鄭龍照到庭執行職務。
中    華    民    國    99    年    6     月    15    日
                  刑事第三庭  審判長法  官  陳博志
                                    法  官  劉興浪
                                    法  官  許文章
以上正本證明與原本無異。
檢察官如不服本判決，應於收受送達後10日內向本院提出上訴書
狀，其未敘述上訴之理由者並得於提起上訴後10日內向本院補提
理由書（均須按他造當事人之人數附繕本）「切勿逕送上級法院
」。
                                    書記官  王宜玲
中    華    民    國    99    年    6     月    15    日
附錄：本案論罪科刑法條全文
毒品危害防制條例第11條
持有第一級毒品者，處3年以下有期徒刑、拘役或新臺幣5萬元以
下罰金。
持有第二級毒品者，處2年以下有期徒刑、拘役或新臺幣3萬元以
下罰金。
持有專供製造或施用第一、二級毒品之器具者，處1 年以下有期
徒刑、拘役或新臺幣1萬元以下罰金。
持有毒品達一定數量者，加重其刑至二分之一，其標準由行政院
定之。

司法院資訊處製作；財團法人民間司法改革基金會備份。
